【裁判字號】    98,易,1282
【裁判日期】    981231
【裁判案由】    違反家庭暴力防治法等
【裁判全文】
臺灣彰化地方法院刑事判決              98年度易字第1282號
公  訴  人  臺灣彰化地方法院檢察署檢察官
被      告  甲○○
上列被告因違反家庭暴力防治法等案件，經檢察官提起公訴（98
年度偵字第9750號），本院判決如下：
    主      文
甲○○犯違反保護令罪，處有期徒刑柒月。
    事      實
一甲○○曾因違反家庭暴力防治法案件，經臺灣板橋地方法院以
  89年度易字第3772號判決處有期徒刑4月確定，於民國90年2月
  9日易科罰金執行完畢；再因違反同法案件，經本院以98年度
  簡字第1066號判決處有期徒刑3月及以98年度簡字第1193號判
  決處有期徒刑5月確定，兩案由本院以98年度聲字第1661號裁
  定定應執行刑有期徒刑6月確定，尚未執行完畢（不構成累犯
  ）。
二甲○○為乙○○之子，彼此為家庭暴力防治法第3條第3款所定
  之家庭成員關係。甲○○因曾對乙○○實施身體、精神上不法
  侵害之行為，經本院於97年12月18日核發97年度家護字第779
  號民事通常保護令，命甲○○不得對乙○○實施身體或精神上
  不法侵害之行為，亦不得直接或間接對之為騷擾行為，該保護
  令有效期間1年，已於97年12月28日由警送達、執行。詎甲○
  ○無視於保護令之效力，竟於98年11月5日晚上8時許，即保護
  令有效期間，在彰化縣二林鎮東興里福建巷26號乙○○住處，
  基於毀損及違反保護令之犯意，持農用掃刀揮砍乙○○住處紗
  門，接縫邊線因此被扯出破損，致令不堪用，足生損害於乙○
  ○；甲○○並在門外以臺語大聲叫囂「如不敢出來，就是龜兒
  子」云云，要乙○○外出，而予以騷擾。旋經乙○○報警，乃
  查獲上情。
三案經乙○○訴由彰化縣警察局芳苑分局報告臺灣彰化地方法院
  檢察署檢察官偵查起訴。
    理      由
一本案當事人所提出之證據，且屬被告甲○○以外之人於審判外
  之陳述者，因雙方均同意採為證據，又無不適當情形，符合刑
  事訴訟法第159條之5第1項規定，應得為證據，合先敘明。
二訊據被告固坦認於保護令有效期間內，毀損告訴人住處紗門，
  然矢口否認犯罪，辯稱：是告訴人乙○○先派2人毆打被告，
  才徒手毀損紗門，已忘記有無出言騷擾云云。惟查：上揭犯罪
  事實，業據證人即告訴人於警詢、檢察官偵查中及本院審理中
  指訴、證述詳盡，並有農用掃刀1把扣案，及扣押筆錄、本院
  97年度家護字第779號民事通常保護令、保護令執行紀錄表、
  扣案物品照片、紗門遭毀照片可稽。告訴人為被告之父，苟非
  已達難以容忍之地步，當無隨意誣指被告犯罪，並報警前來處
  理之必要，堪信告訴人之指訴、證述並非虛妄。被告已坦認毀
  損紗門，且上開農用掃刀之功能，客觀上可將紗門予以毀損，
  又其叫囂言語，確足以造成打擾、嘲弄告訴人之結果，應屬騷
  擾行為，是被告所辯無非事後卸責之詞，難以採信，事證明確
  ，其犯行堪以認定。被告聲請傳喚證人洪金昌、洪金昌之配偶
  、葉巧、洪銘隆，並向臺灣彰化看守所調閱被告入所時之驗傷
  單，以證明告訴人於案發當日下午6時許先破壞被告住處之門
  窗，並指使2人對伊毆打，經核與本案無必然關連，應無庸予
  以調查，附此敘明。
三按騷擾，指任何打擾、警告、嘲弄或辱罵他人之言語、動作或
  製造使人心生畏怖情境之行為，家庭暴力防治法第2條第3款定
  有明文。被告於本院97年度家護字第779號民事通常保護令有
  效期間，對被害人實施騷擾，核其所為，係犯家庭暴力防治法
  第61條第2款之違反保護令罪。被告損壞告訴人紗門，足以生
  損害於告訴人，核其所為，係犯刑法第354條毀損罪。按客觀
  上具有數行為外觀之犯罪應如何論罪，在犯罪態樣不同及所侵
  害法益數不同之情況下，宜審酌犯罪行為人犯罪之決意及時間
  之差距、空間之緊密與否，所侵害之法益數等綜合判斷，同時
  更應避免產生刑罰過重之不合理現象，被告毀損及違反保護令
  行為之時空緊密，且毀損之舉，無非為達使告訴人外出之目的
  ，以遂行騷擾，並觸犯構成要件不同之罪名，應依刑法第55條
  想像競合犯規定，從一重之違反保護令罪論處。查被告曾因違
  反家庭暴力防治法案件，經臺灣板橋地方法院以89年度易字第
  3772號判決處有期徒刑4月確定，於90年2月9日易科罰金執行
  完畢；再因違反同法案件，經本院以98年度簡字第1066號判決
  處有期徒刑3月及以98年度簡字第1193號判決處有期徒刑5月確
  定，兩案由本院以98年度聲字第1661號裁定定應執行刑有期徒
  刑6月確定尚未執行完畢，此有臺灣高等法院被告前案紀錄表
  可憑（不構成累犯），爰審酌被告素行欠佳，多次違反家庭暴
  力防治法，仍不痛改前非，一再破壞家庭和諧，於本院審理中
  不肯坦白全部犯行，難認業已悔過，又未取得告訴人之原諒及
  其他一切情狀，量處如主文所示之刑，以資懲儆。扣案之農用
  掃刀尚乏證據證明係被告所有，且非違禁物，不符法定沒收要
  件，無從宣告沒收。
據上論斷，應依刑事訴訟法第299條第1項前段，家庭暴力防治法
第61條第2款，刑法第11條、第354條、第55條，刑法施行法第1
條之1，判決如主文。
本案經檢察官林子翔到庭執行職務。
中    華    民    國    98    年    12    月    31    日
                  刑事第八庭  法  官  廖政勝
以上正本證明與原本無異。
如不服本判決，應於判決送達後10日內，向本院提出上訴狀（須
敘述具體理由，並附繕本，上訴狀勿逕送上級法院）。
告訴人或被害人對於判決如有不服具備理由請求檢察官上訴者，
其上訴期間之計算係以檢察官收受判決正本之日期為準。
中    華    民    國    98    年    12    月    31    日
                              書記官  莊何江
附錄：
刑法第354條
毀棄、損壞前二條以外之他人之物或致令不堪用，足以生損害於
公眾或他人者，處2年以下有期徒刑、拘役或5百元以下罰金。
家庭暴力防治法第61條第2款
違反法院依第14條第1項、第16條第3項所為之下列裁定者，為本
法所稱違反保護令罪，處3年以下有期徒刑、拘役或科或併科新
臺幣10萬元以下罰金：
二、禁止騷擾、接觸、跟蹤、通話、通信或其他非必要之聯絡行
    為。

司法院資訊處製作；財團法人民間司法改革基金會備份。
